【裁判字號】    97,審易,950
【裁判日期】    970905
【裁判案由】    賭博
【裁判全文】
臺灣桃園地方法院刑事判決             97年度審易字第950號
公  訴  人  臺灣桃園地方法院檢察署檢察官
被      告  辰○○
選任辯護人  蕭萬龍律師
被      告  子○○
            丑○○
            丁○○
            未○○
            壬○○
            庚○○
            癸○○
            寅○○
            戊○○
            丙○
            乙○○
            己○○
            甲○○
            巳○○
            辛○○
            卯○○原名吳蕙如.
            午○○
上列被告因賭博案件，於中華民國97年9 月5日下午5 時許，在本
院第十法庭宣示判決，出席職員如下：
          法  官   林孟宜
          書記官   洪明媚
          通  譯
法官起立朗讀判決主文、犯罪事實要旨、處罰條文、附記事項，
及告以上訴限制、期間並提出上訴狀之法院，且諭知記載其內容
：
一、主  文：
辰○○、子○○、丑○○、丁○○、未○○、壬○○、庚○○、
癸○○、寅○○、戊○○、丙○、乙○○、己○○、甲○○、巳
○○、辛○○、卯○○（原名吳蕙如）、午○○共同意圖營利，
聚眾賭博。辰○○處有期徒刑伍月，併科罰金新臺幣伍萬元，徒
刑如易科罰金、罰金如易服勞役均以新臺幣壹仟元折算壹日；寅
○○處有期徒刑伍月，如易科罰金以新臺幣壹仟元折算壹日；子
○○、丑○○、丁○○、未○○、壬○○、丙○、乙○○、己○○、巳○○、辛○○、卯○○（原名吳蕙如），均各處有期徒刑
參月，併科罰金新臺幣參萬元，徒刑如易科罰金，罰金如易服勞
役，均以新臺幣壹仟元折算壹日；庚○○、癸○○、戊○○、甲○○、午○○均各處有期徒刑參月，如易科罰金，均以新臺幣壹
仟元折算壹日。扣案如附表所示之物，均沒收。
二、犯罪事實要旨：
    辰○○為桃園縣桃園市○○路430 號1 樓「紅金寶電子遊戲
    場」之現場負責人（實際負責人不明），竟與年籍不詳之負
    責人共同基於意圖營利提供賭博場所及聚眾賭博之犯意聯絡
    ，自民國96年9 月20日前案遭桃園縣政府警察局桃園分局查
    獲涉嫌賭博後之某日起，在上開公眾得出入之「紅金寶電子
    遊戲場」內，藉擺設電動賭博機具7PK107台、行星賓果8 人
    座1 台、賓果馬戲團8 人座1 台、餐廳賓果32台等機台與不
    特定人賭博財物。「紅金寶電子遊戲場」之實際負責人另雇
    用有犯意聯絡之子○○、丑○○、丁○○、未○○、壬○○
    、庚○○、癸○○、戊○○、丙○、乙○○、己○○、甲○○、巳○○、辛○○、卯○○（原名吳蕙如）分工擔任現場
    開分、洗分、午○○擔任電子遊戲場之會計、寅○○在場外
    把風之工作，共同從事賭博行為。其賭博方法為，賭客入場
    時以新台幣（下同）1 元比1 分或1 元比2 分之比例，在選
    定之機臺開分後，隨意下注押分，依各該賭博電玩機台之遊
    戲規則，若7PK 機臺如出現特定撲克牌圖樣，8 人座行星賓
    果、餐廳賓果、賓果馬戲團等機台出現選擇之號碼球，均可
    得下注分數不等倍數之分數；反之下注分數則悉歸店家所有
    。賭客不續玩時，可示意辰○○、子○○、丑○○、丁○○
    、未○○、壬○○、庚○○、癸○○、戊○○、丙○、乙○○、己○○、甲○○、巳○○、辛○○、卯○○等員工洗分
    ，前來處理之員工視機臺上分數，給與代表不同金額之塑膠
    材質卡片（免費贈送果汁杯卷），賭客再將卡片攜至2 樓之
    偽裝電話亭內，將卡片投入牆上之小洞，隱身3 樓之員工取
    得卡片後，將現金擲回2 樓，賭客再由電話亭內牆角下之大
    洞取回兌換之現金，以此規避警方之查緝，掩飾賭博犯行。
    嗣經桃園縣政府警察局桃園分局報請臺灣桃園地方法院檢察
    署指揮偵辦，經聲請搜索票於97年1 月29日20時10分許持往
    執行，當場查獲賭客原瑞賢、朱振元、許鴻璋（另為職權處
    分）、何永全、陳永波、王坤和、李東養、簡文崇、陳珮儀
    、陳耀堂、杜進源、胡駿戎、劉茂志、丘安文、劉邦添、李
    茂洲、陳謙信、李嘉益、徐正昌、潘美鸞、盧淑玉、劉鳳娥
    、許鈞銓、羅龍華（另為不起訴處分）、陳榮智、蔡嘉峰、
    呂清俊、王明、邱東煌、賴清洋、胡字宇、蔡青德、黃瑞佳
    、王旭昇、許睿宇、徐智鏗、張敏、陳耀郎、游永和、張
    世鍚、藍裕袺、李翊瑋、陳明德、簡宗賜、許銘梓、李美珠
    、卓聖政、余泰光、洪秉綱、夏蝶蘭、陳天池、黃雲貞、劉
    稜明、石英妙（另聲請簡易判決處刑），並扣得如附表所示
    之物。
三、處罰條文：
    刑法第268 條前段、後段、第266 條第2 項、第28條、第55
    條、第41條第1 項前段、第42條第3 項，第38條第1 項第2
    款，刑法施行法第1 條之1 第1 項、第2 項前段。
四、協商判決除有刑事訴訟法第455條之4第1項第1款於本訊問程
    序終結前，被告撤銷協商合意或檢察官撤回協商聲請者；第
    2款被告協商之意思非出於自由意志者；第4款被告所犯之罪
    非第455條之2第1項所定得以協商判決者；第6款被告有其他
    較重之裁判上一罪之犯罪事實者；第7 款法院認應諭知免刑
    或免訴、不受理者情形之一，及違反同條第2 項「法院應於
    協商合意範圍內為判決；法院為協商判決所科之刑，以宣告
    緩刑或2年以下有期徒刑、拘役或罰金為限」之規定者外，
    不得上訴。
五、如有前項得上訴之情形者，得自收受判決送達之日起10日內
    ，向本院提出上訴書狀，上訴於第二審法院。
中    華    民    國    97    年     9    月    5     日
                            刑事庭法  官  林孟宜
以上正本證明與原本無異。
                                  書記官  洪明媚
中    華    民    國    97    年     9    月    5     日
附錄本案論罪科刑法條：
中華民國刑法第268條
(圖利供給賭場或聚眾賭博罪)
意圖營利，供給賭博場所或聚眾賭博者，處 3 年以下有期徒刑，
得併科 3 千元以下罰金。
附表：本案扣案物品
┌─┬───────────────┬────────┐
│編│    扣案物品                  │ 數  量         │
│號│                              │                │
├─┼───────────────┼────────┤
│1 │電動賭博機具「7PK 」          │ 107 台         │
│  │                              │（含IC版107 塊）│
├─┼───────────────┼────────┤
│2 │電動賭博機具「行星賓果8人座」 │ 1座8台         │
│  │                              │（含IC版9塊）   │
├─┼───────────────┼────────┤
│3 │電動賭博機具「賓果馬戲團8 人座│ 1座8台         │
│  │」                            │（含IC版9塊）   │
├─┼───────────────┼────────┤
│4 │電動賭博機具「賓果大型機台」（│ 3台            │
│  │空殼）                        │                │
├─┼───────────────┼────────┤
│5 │電腦螢幕                      │ 32台           │
├─┼───────────────┼────────┤
│6 │電腦主機                      │ 32台           │
├─┼───────────────┼────────┤
│7 │觀看賓果電腦螢幕              │ 17台           │
├─┼───────────────┼────────┤
│8 │二、三樓電腦主機              │ 9台            │
├─┼───────────────┼────────┤
│9 │賓果大型機台電腦主機          │ 4台            │
├─┼───────────────┼────────┤
│10│賓果電腦螢幕                  │ 2台            │
├─┼───────────────┼────────┤
│11│放置計分卡之鐵桶及繩子        │ 1個            │
├─┼───────────────┼────────┤
│12│點鈔機                        │ 2台            │
├─┼───────────────┼────────┤
│13│明細表                        │ 1包            │
├─┼───────────────┼────────┤
│14│免費贈送果汁杯卷（兌換券）    │ 191張          │
├─┼───────────────┼────────┤
│15│監視器鏡頭                    │ 16個           │
├─┼───────────────┼────────┤
│16│賭資                          │新臺幣83萬5605元│
│  │                              │                │
└─┴───────────────┴────────┘


司法院資訊處製作；財團法人民間司法改革基金會備份。
